臺灣臺中地方法院民事判決
111年度中小字第1327號
原  告  黃仕宇
被  告  郭獻嶸
上列當事人間侵權行為損害賠償(交通)事件，本院於民國111年4
月27日言詞辯論終結，判決如下：
    主      文
被告應給付原告新臺幣21057元，及自民國111年4月7日起至清償
日止，按年息5%計算之利息。
原告其餘之訴及假執行之聲請均駁回。
訴訟費用新臺幣212元被告負擔，餘由原告負擔。
本判決原告勝訴部分得假執行。
   事實及理由
一、原告主張：被告於民國110年9月15日16時44分許，駕駛車牌
　　號碼00-0000號車輛，行經臺中市○區○○○路000號前，撞及原
    告所有ABG-6189號車(下稱系爭車輛)，爰請求被告賠償系爭
    車輛修理費用新臺幣(下同)39200元、精神慰撫金6萬元，合
    計99200元，及自起訴狀繕本送達翌日起至清償日止，按年
    息5%計算之利息，並陳明願供擔保，請准宣告假執行。
二、被告則請求駁回原告之訴。
三、按因故意或過失，不法侵害他人之權利者，負損害賠償責任
    ；汽車、機車或其他非依軌道行駛之動力車輛，在使用中加
    損害於他人者駕駛人應賠償因此所生之損害民法第184條、
    第191條之2前段分別定有明文。原告主張本件車禍係因被告
    過失所致，業據其提出道路交通事故現場圖、道路交通事故
    當事人登記聯單、臺中市政府警察局道路交通事故初步分析
    研判表等件為證。而本件車禍經被告送請鑑定結果，認為：
    一、郭獻嶸駕駛自用小客車，不當併排臨時停車於先、起步
     時未注意左後來車動態並讓其先行，為肇事主因。二、黃
    仕宇駕駛自用小客車，往右偏向行駛出路外，未注意右側車
    輛動態，為為肇事次因，有原告提出之臺中市車輛行車事故
    鑑定委員會110年12月7日中市車鑑字第110009031號函附鑑
    定意見書及臺中市交通事件裁決處111年2月15日中市交裁管
    字第1100105719號函附臺中市車輛行車事故鑑定覆議委員會
    覆議意見書在卷可稽，依上開說明，被告自應就原告所受損
    害負賠償責任。茲就原告請求之金額，是否應予准許，分述
    如下：
  ㈠系爭機車修理費用39200元部分：
    請求賠償物被毀損所減少之價值，得以修護費用為估價標準
    ，但以必要者為限，例如修理材料費以新品換舊品應予折
    舊(參照最高法院77年第9次民事庭會議)。而依行政院所頒
    佈固定資產耐用年數表第二類第三項規定，自用小客車之耐
    用年數為5年，依定率遞減法每年折舊應為369/1000；復按
    固定資產折舊率表」附註(四)規定，「採用定率遞減法者，
    其最後1年之折舊額，加歷年折舊累計額，其總和不得超過
    該資產成本原額之10分之9」，是已逾耐用年數之自用小客
    車，仍有相當於新品資產成本10分之1之殘值。系爭車輛係
    於102年7月出廠，有公路監理電子閘門資料在卷可稽，至發
    生車損之110年9月15日共計8年3月(依營利事業所得稅結算
    申報查核準則，提列折舊以一年為計算單位，其使用期間未
    滿一年者，按實際使用月數相當於全年之比例計算之，不滿
    一月者，以月計），已逾上開所定之耐用年限5年，其折舊
    額必然超過換修零件費用10分之9甚多，故其折舊後之換修
    零件費用，應以換修零件總額之10分之1計算。依原告所提
    出估價單及免用發票收據所示，系爭車輛修理費用合計5905
    5元，其中零件部分(含輪胎)為19883元，扣除折舊後，應為
     1988元，加計不必折舊之鈑金費用8663元、烤漆費用17830
    元、電腦3D4輪定位1600元，合計為30081元。
  ㈡不法侵害他人身體、健康或不法侵害其他人格法益而情節   
   重大者，被害人雖非財產上之損害，亦得請求賠償相當之   
   金額，民法第195條第1項固有明文，惟須被害人之身體、   
   健康或其他人格法益受侵害時，始可向加害人請求精神上   
   之慰撫金。原告所提出之道路交通事故現場圖現場處理摘   
   要明載：「…現場無人受傷。」，堪認原告並未因本件車禍
    而受傷，依上開說明，原告請求被告賠償精神慰撫金6萬元
    ，即無理由。
四、綜上所述，原告得請求被告系爭機車修理費用30081元。惟 
　　損害之發生或擴大，被害人與有過失者，法院得減輕賠償
    金額，民法第217條第1項定有明文。法院對於賠償金額減至
    何程度，抑為完全免除，應斟酌雙方原因力之強弱與過失之
    輕重以定之(最高法院84年台上字第2433號判例意旨參照)。
　　郭獻嶸駕駛自用小客車，不當併排臨時停車於先、起步時未
　　注意左後來車動態並讓其先行，為肇事主因；黃仕宇駕駛自
　　用小客車，往右偏向行駛出路外，未注意右側車輛動態，為
　　為肇事次因，已如前述，本院認為原告與被告之過失比例應
　　為3：7。依此計算，原告得請求被告賠償之系爭車輛損害為
　　21057元「計算式：30081元×7/10＝21057元(元以下四捨五
　　入)」。
五、綜上所述，原告依侵權行為之法律關係，請求被告給付2105
    7元，及自起訴狀繕本送達被告翌日即111年4月7日起至清償
    日止，按年息5%計算之法定遲延利息之範圍內，洵屬正當，
    應予准許。逾此範圍之請求，於法無據，其假執行之聲請亦
    失所依據，應併予駁回。
六、本件為小額訴訟，就原告勝訴部分，應依職權宣告假執行。
    原告雖陳明願擔保聲請宣告假執行，然此僅係促請本院注意
    而已，毋庸就其聲請為准駁之裁定。
七、訴訟費用負擔之依據：民事訴訟法第79條。
中　　華　　民　　國　　111 　年　　6 　　月　　8 　　日
                  臺中簡易庭  法  官  劉正中
上為正本，係照原本作成。
如不服本判決，應於送達後20日內，以判決違背法令為理由，向
本院提出上訴狀並表明上訴理由（上訴理由應表明一、原判決所
違背之法令及其具體內容；二、依訴訟資料可認為原判決有違背
法令之具體事實），如於本判決宣示後送達前提起上訴者，應於
判決送達後20日內補提上訴理由書（須附繕本）。
中　　華　　民　　國　　111 　年　　6 　　月　　8 　　日
                               書記官  江婉君